臺灣高雄地方法院刑事判決　　　　　　　 96年度訴字第369號
公　訴　人　臺灣高雄地方法院檢察署檢察官
被　　　告　丁○○
　　　　　　　　　　（另案於臺灣高雄第二監獄執行中）
指定辯護人　本院公設辯護人戊○○
上列被告因強盜等案件，經檢察官提起公訴（95年度偵字第
26184 號），本院判決如下：
    主  文
丁○○竊盜，累犯，處有期徒刑陸月。又攜帶兇器竊盜，因脫免
逮捕，當場施以強暴，未遂，累犯，處有期徒刑肆年；扣案之螺
絲起子參支、折疊刀壹支、剪刀貳支、電擊棒壹支及手電筒壹支
，均沒收。應執行有期徒刑肆年肆月；扣案之螺絲起子參支、折
疊刀壹支、剪刀貳支、電擊棒壹支及手電筒壹支，均沒收。
    事  實
一、丁○○前因違反毒品危害防制條例案件，經本院以民國87年
    度訴字第2258號判處有期徒刑7 年4 月確定，於民國93年12
    月13日縮短刑期假釋出監，所餘刑期交付保護管束，於94年
    10月14日交付保護管束期滿，未經撤銷假釋，而執行完畢。
    詎其仍不知悔改，竟基於為自己不法所有之意圖，於95年9
    月27日18時許，在屏東縣長治鄉○○村○○路33號旁，見乙○○所有車牌號碼XNW-595 號重型機車（引擎號碼：4UF-11
     1261） 停放於上址，竟以自己之鑰匙轉動上開機車之電門
    鎖並發動上開機車之方式，將上開機車騎乘離去，供己騎乘
    使用。
二、丁○○復意圖為自己不法之所有，於95年10月2 日3 時20分
    許，騎乘上開竊得之機車，並攜帶其所有客觀上足以對人之
    生命、身體安全構成威脅，具有危險性之兇器螺絲起子3 支
    、T 型螺絲起子2 支、折疊刀1 支、剪刀2 支及電擊棒1 支
    等物，行經高雄市三民區○○○路與自由一路交岔口處時，
    因見丙○○所有車牌號碼3768-MB 號自用小客車停放於該處
    ，認有機可趁，即以剪刀將上開自用小客車之電源線剪斷，
    並以螺絲起子將上開自用小客車之右前座車窗玻璃敲破（毀
    損部分未據提出告訴）後進入車內，欲拆卸車內之音響，俟
    丁○○於拆卸上開自用小客車內音響時，遭林新堂發覺，並
    通知車主丙○○趕至現場阻止而竊盜未遂。丁○○見事跡敗
    露，即跳出車子欲逃離現場，林新堂、丙○○遂上前攔阻，
    丁○○竟為圖脫免逮捕，當場從身上取出電擊棒1 支揮向林
    新堂，並與林新堂進而發生扭打，而以此等方式對林新堂施
    以強暴行為。嗣經巡邏員警趕到上址，始合力將丁○○逮捕
    ，並扣得丁○○所有之前開螺絲起子3 支、折疊刀1 支、剪
    刀2 支、電擊棒1 支，及其所有供竊盜時照明所用之手電筒
    1 支，而查悉上情。
二、案經高雄市政府警察局三民第一分局報請臺灣高雄地方法院
    檢察署檢察官偵查起訴。
    理  由
壹、證據能力方面：
一、按被告以外之人於偵查中向檢察官所為陳述，除顯有不可信
    之情況者外，得為證據，刑事訴訟法第159 條之1 第2 項定
    有明文。查本件證人丙○○、林新堂均於檢察官偵查中為證
    述，並無證據顯示檢察官在偵查時有不法取供之情形，亦查
    無證據顯示上開證述有顯不可信之情況，依上開說明，證人
    丙○○、林新堂於偵查中之證言均具有證據能力。
二、按被告以外之人於審判外之陳述雖不符刑事訴訟法第159 條
    之1 至之4 等4 條之規定，而經當事人於審判程序同意作為
    證據，法院審酌該言詞陳述或書面陳述作成時之情況，認為
    適當者，亦得為證據。查證人乙○○曾於警詢中為陳述，其
    性質雖屬傳聞證據，惟其未再於法院審理中為陳述，且查無
    符合同法第159 條之1 至之4 等前4 條之情形，其所為之上
    開警詢筆錄內容，業經被告丁○○、檢察官及辯護人於審判
    程序同意作為證據，本院審酌上開筆錄作成時，並無不當取
    供之情形，且距離案發時間較近，記憶較為清晰，認為以之
    作為本案之證據亦屬適當，是其等於警詢中之證言均具有證
    據能力。
貳、實體方面：
一、訊據被告對上揭事實，於本院審理時坦承不諱，核與證人乙○○於警詢證述其所有之機車失竊之情節，及證人丙○○、
    林新堂於檢察官偵訊時證述被告攜帶兇器竊盜，因遭其等發
    現，為脫免逮捕，而對林新堂當場施以強暴之情節，相互符
    合，並有被告所有供犯罪所用之螺絲起子3 支、折疊刀1 支
    、剪刀2 支、電擊棒1 支及手電筒1 支，扣案可佐，復有照
    片8 張在卷可稽（見警卷第33頁至第36頁），足見被告之自
    白與事實相符，自得為認定被告犯罪之依據。是以，本件被
    告犯罪事證明確，其犯行洵堪認定，應依法論科。
二、按刑法第329 條之以強盜論，即以強盜罪相當條文處罰之意
    ，並非專以第328 條第1 項之強盜論，故第330 條所謂犯強
    盜罪，不僅指自始犯強盜罪者而言，即依第329 條以強盜論
    者，亦包括之，如此項準強盜有第321 條第1 項各款情形之
    一，自應依第330 條論處。又刑法準強盜罪，係以竊盜或搶
    奪為前提，在脫免逮捕之情形，其竊盜或搶奪既遂者，即以
    強盜既遂論，如竊盜或搶奪為未遂，即以強盜未遂論，最高
    法院25年上字第6626號、68年度年臺上字第2772號判例可資
    參照。又扣案之螺絲起子3 支、折疊刀1 支、剪刀2 支，均
    屬鐵製品，質地堅硬，有照片1 張附卷可佐（見警卷第35頁
    ），又電擊棒能產生高伏特電壓，在客觀上均足以對人之生
    命、身體、安全構成威脅，自屬兇器無訛。是核被告事實一
    之所為，係犯刑法第320 條第1 項之竊盜罪；事實二之所為
    所為，係犯刑法第330 條第2 項、第1 項之攜帶兇器竊盜，
    因脫免逮捕，當場施以強暴未遂罪，被告已著手於加重強盜
    行為之實施，惟未竊得財物，犯罪尚屬未遂，爰依同法第25
    條第2 項規定，按既遂犯之刑減輕之。被告所犯上開2 罪，
    行為互異，罪名不同，應分論併罰。被告曾於因違反毒品危
    害防制條例經本院以87年度訴字第2258號判處有期徒刑7 年
    4 月確定，於93年12月13日縮短刑期假釋出監，所餘刑期交
    付保護管束，於94年10月14日交付保護管束期滿執行完畢等
    情，此有臺灣高等法院被告前案紀錄表1 份在卷可憑，其於
    有期徒刑執行完畢後，5 年內故意再犯本件有期徒刑以上之
    上開2 罪，均屬累犯，應依刑法第47條第1 項之規定，就其
    所犯前開2 罪分別加重其刑，並就加重準盜罪未遂部分，依
    法先加重後減輕之。爰審酌被告正值青壯之年，不思以正當
    方式取得財物，竟貪圖私慾，竊取他人之財物，侵害他人之
    財產安全，並於竊取音響遭他人發現制止之際，為脫免逮捕
    ，加強暴於他人，危害被害人財產、身心及社會治安甚鉅，
    惟念及被告於犯後坦承犯行，犯罪後態度尚佳等一切情狀，
    就竊盜及加重準強盜未遂部分之犯行，分別量處如主文所示
    之刑，並定其應執行之刑。又扣案之螺絲起子3 支、折疊刀
    1 支、剪刀2 支、電擊棒1 支及手電筒1 支，係被告所有供
    犯罪所用之物，業據其供承在卷，爰依刑法第38條第1 項第
    2 款宣告沒收之。
據上論斷，應依刑事訴訟法第299 條第1 項前段，刑法第320 條
第1 項、第330 條第2 項、第1 項、第25條第2 項、第47條第1
項、第51條第5 款、第38條第1 項第2 款，判決如主文。
本案經檢察官甲○○到庭執行職務。
中　　華　　民　　國　　96　　年　　3 　　月　　30　　日
                  刑事第十二庭  審判長法　官  施柏宏
                                      法  官  黃宗揚
                                      法  官  洪能超
以上正本證明與原本無異。
如不服本判決，應於判決送達後10日內，向本院提出上訴狀。
中　　華　　民　　國　　96　　年　　3 　　月　　30　　日
                                      書記官  曾小玲
附錄本案論罪科刑適用之法條：
中華民國刑法第320條
意圖為自己或第三人不法之所有，而竊取他人之動產者，為竊盜
罪，處5 年以下有期徒刑、拘役或新臺幣1 萬5 千元以下罰金。
意圖為自己或第三人不法之利益，而竊佔他人之不動產者，依前
項之規定處斷。
前二項之未遂犯罰之。
中華民國刑法第321 條
犯竊盜罪而有左列情形之一者，處6 月以上、5 年以下有期徒刑
：
一、於夜間侵入住宅或有人居住之建築物、船艦或隱匿其內而犯
    之者。
二、毀越門扇、牆垣或其他安全設備而犯之者。
三、攜帶兇器而犯之者。
四、結夥三人以上而犯之者。
五、乘火災、水災或其他災害之際而犯之者。
六、在車站或埠頭而犯之者。
前項之未遂犯罰之。
中華民國刑法第330條
犯強盜罪而有第321 條第1 項各款情形之一者，處7 年以上有期
徒刑。
前項之未遂犯罰之。
